臺灣臺北地方法院刑事判決　　　　　　　　　　　　　九十一年度易字第七五六號
　　公　訴　人　臺灣臺北地方法院檢察署檢察官
　　被　　　告　甲○○
右列被告因業務侵占等案件，經檢察官聲請以簡易判決處刑（九十年度偵字第一０九
０八號），本院認不宜以簡易判決處刑，改依通常程序審判（九十一年度簡字第一０
八一號），本院判決如左：
    主  文
甲○○意圖為自己不法之所有，而侵占對於業務上所持有之物，處有期徒刑陸月，如
易科罰金，以參佰元折算壹日，緩刑貳年。
被訴毀損部分公訴不受理。
    事  實
一、甲○○自民國八十九年四月二十四日至同年九月七日止，受僱於位在臺北市中山
    區○○○路○段三六巷（公訴人誤載為三巷）三號一樓立光科技國際股份有限公
    司（下稱立光科技公司），擔任外務員一職，負責立光科技公司送貨及收取帳款
    等工作，為從事業務之人，於八十九年九月七日，先至臺北縣三重市○○路○段
    一三八巷八號處，向立光科技公司客戶即仲富企業有限公司，收取電腦周邊設備
    貨款計新臺幣（下同）四千零八十七元，又於同日，至臺北縣五股鄉○○路○段
    二十之四號處，向立光科技公司客戶即盛美機械公司，收取電腦周邊設備貨款計
    一萬五千七百五十元，因而持有業務上收取之款項計一萬九千八百三十七元，嗣
    於同日下午十一時許，甲○○返回立光科技公司本欲將前揭款項繳回公司，惟見
    公司已打烊，竟於翌日即八十九年九月八日凌晨某時，意圖為自己不法之所有，
    將前揭業務上持有之款項全數侵占入己，並前往臺北市萬華區某卡拉ＯＫ處花用
    殆盡，且於同日離職未返回公司。
二、案經立光科技公司訴由臺灣臺北地方法院檢察署檢察官聲請以簡易判決處刑，本
    院認不宜以簡易判決處刑，改依通常程序審理。
    理  由
壹、有罪部分
一、訊據被告甲○○對於右揭事實坦承不諱，核與自訴人狀訴及自訴代表人乙○○警
    訊所為之陳述大致相符，並有自訴人提出、被告亦不否認真正之職員資料卡、明
    細分類表各影本一份、客戶貨款表影本二份附卷足憑，是本件事證明確，被告甲
    ○○業務侵占犯行洵堪認定，應予依法論科。
二、核被告甲○○所為，係犯刑法第三百三十六條第二項之業務侵占罪。被告行為後
    ，刑法第四十一條之規定，業於九十年一月四日修正，並經總統於九十年一月十
    日公布，依法於九十年一月十二日生效，而修正後刑法第四十一條第一項之規定
    ：犯最重本刑為五年以下有期徒刑以下之刑之罪，而受六個月以下有期徒刑之宣
    告，因身體、教育、職業、家庭之關係或其他正當事由，執行顯有困難者，得以
    一元以下三元（業據罰金罰鍰提高標準條例第一條前段規定，就其原定數額提高
    為一百倍折算一日）以上折算一日，易科罰金，但確因不執行所宣告之刑，難收
    矯正之效，或難以維持法秩序者，不在此限」，對於被告並無不利，依刑法第二
    條第一項前段之規定，適用裁判時之新法。爰審酌被告於本院審理時坦承犯行，
    侵占所得近二萬元，並已與告訴人和解乙節，有自訴人提出之和解書一份附卷可
    稽，及其犯罪目的、動機、手段等一切情狀，量處如主文所示之刑，並諭知易科
    罰金之折算標準，以示懲儆。此外被告前於八十一年間因妨害自由案件，經臺灣
    臺北地方法院判處有期徒刑三月確定，並於八十二年七月七日易科罰金執行完畢
    ，其後五年內未曾受有期徒刑以上刑之宣告，有臺灣高等法院檢察署刑案紀錄簡
    覆表一件在卷可徵，經此教訓後，應知警惕，當無再犯之虞，本院因認對其所宣
    告之刑，以暫不執行為適當，爰併予宣告緩刑二年，以勵自新。
貳、不受理部分：
一、聲請簡易判決處刑意旨另以：甲○○於離職後，因心生不滿，另行基於毀損之故
    意（九十年三月二十九日前之毀損犯行，業據立光科技公司負責人乙○○撤回告
    訴），於九十年六月十日凌晨三、四時許，持不詳器物，毀損立光科技公司櫥窗
    玻璃四片，達不堪使用之程度，因認被告涉犯刑法第三百五十四條之毀損罪嫌。
二、按告訴乃論之罪，告訴人於第一審辯論終結前得撤回其告訴，又告訴經撤回者，
    應諭知不受理之判決，刑事訴訟法第二百三十八條第一項、第三百零三條第三款
    分別定有明文。
三、查本件告訴人立光科技公司告訴被告甲○○毀損案件，聲請簡易判決處刑書認係
    觸犯刑法第三百五十四條之毀損罪，依同法第三百五十七條規定，須告訴乃論。
    茲據告訴人撤回告訴，有撤回告訴狀足憑，依照首開說明，爰就此部分不經言詞
    辯論逕為不受理判決。
據上論斷，應依刑事訴訟法第四百五十二條、第二百九十九條第一項前段、第三百零
三條第三款、第三百零七條，刑法第二條第一項前段、第三百三十六條第二項、第四
十一條第一項前段、第七十四條第二款，罰金罰鍰提高標準條例第一條前段、第二條
，判決如主文。
本案經檢察官丙○○到庭執行職務
中    華    民    國      九十一      年      七      月      十八      日
          臺灣臺北地方法院刑事第四庭
                                          法  官  陳  嘉  琪
右正本證明與原本無異。
如不服本判決，應於判決送達後十日內，向本院提出上訴狀。
                                          書記官  林  素  霜
中    華    民    國      九十一      年      七      月      十九      日
附錄法條
刑法第三百三十六條
對於公務上或因公益所持有之物，犯前條第一項之罪者，處一年以上七年以下有期徒
刑，得併科五千元以下罰金。
對於業務上所持有之物，犯前條第一項之罪者，處六月以上五年以下有期徒刑，得併
科三千元以下罰金。
前二項之未遂犯罰之。
